# 请教陈老师，关于金融资产转移

提问人：Alisa_wang 时间：2016-07-28 00:02:42
金融资产转移准则中，有个例子 【例 24 一 3 】沿用【例 24 一 2 】，甲公司将债券出售给丙公司时，同时签订了一项看涨期权合约，期权行权日为20×7年 12 月 31 日，行权价为 400 万元，期权的公允价值（时间价值）为 10 万元。假定行权日该债券的公允价值为 300万元。其他条件不变。 分析：本例中，由于期权的行权价（ 400 万元）大于行权日债券的公允价值（ 300 万元），因此，该看涨期权属于重大价外期权，即甲公司在行权日不会重新购回该债券。所以，在转让日，可以判定债券所有权上的风险和报酬已经全部转移给丙公司，甲公司应当终止确认该债券。但同时，由于签订了看涨期权合约，获得了一项新的资产，应当按照在转让日的公允价值（ 10 万元）确认该期权。 甲公司出售该债券业务一个作如下会计记录； 借：银行存款（或存放中央银行存款） 3300000 衍生工具——看涨期权 100000 贷：可供出售金融资产 3100000 投资收益
300000 我想问，如果到期不行权，这个衍生金融工具如何结转？

回答人：chenyiwei
不论是否到期行权，“衍生工具——看涨期权”届时的账面价值都应转入损益（投资收益）。